---
title: "FrLakeEval : The French lake evaluation according to he framework directive on water"
output: rmarkdown::html_vignette
vignette: >
  %\VignetteIndexEntry{comment-utiliser-mon-package}
  %\VignetteEngine{knitr::rmarkdown}
  %\VignetteEncoding{UTF-8}
---

```{r, include = FALSE}
knitr::opts_chunk$set(
  collapse = TRUE,
  comment = "#>"
)
```

**Le package FrLakeEval donne les outils répondant à la Directive Cadre Européenne sur l'Eau REF en terme d'évaluation de la qualité chimique des plans d'eau.**

On y retrouve les fonctions nécessaires :

-   pour déterminer des classes d'état du plan d'eau selon les valeurs pour les paramètres physico-chimiques suivants Phosphore total, Nitrates, Ammonium et Disque de secchi.
-   pour déterminer l'atteinte du NQE selon les paramètres

Cette évaluation se base sur le Guide technique relatif à l'évaluation de l'état des eaux de surface continentale (cours d'eau, canaux, plans d'eau) REF.

Importation des packages nécessaires pour les exemples suivants :

```{r setup}
library(FrLakeEval)
library(devtools)
library(tidyverse)
devtools::load_all()
```

Les mesures phisco-chimiques de prélèvement doivent se faire dans :

- la zone euphotique (2.5 fois la transparence mesurer au disque de secchi)
- au niveau de la zone de la plus grande profondeur du plan d'eau

# État écologique des plans d'eau Paramètres physico-chimique généraux

Deux vecteurs

```{r first vector threshold}
threshold_part_a(1350,4)
```

```{r second vector threshold}
threshold_part_b(1350,4)
```

```{r threshold values}
threshold_values(1350,4)
```

```{r chemical class}
eval_chemical_class(45,1350,4)
```
